# 请陈老师指教：未实现内部交易损益在合并报表的抵消

提问人：zjc1966 时间：2016-03-15 16:58:21
在看书时，遇到这样一段话：“投资企业与其联营企业及合营企业关联交易产生的未实现内部交易损益，在未对外部独立第三方出售之前，投资企业需对外编制合并报表的，应在合并财务报表中抵消包含的未实现内部销售损益，并相应调整对联营企业或合营企业的长期股权投资。” 我不明白为什么要强调“ 投资企业需对外编制合并报表的”？另外，这里的“对外”又如何理解？ 如果投资企业不需要（对外？）编制合并报表，就可以不“抵消包含的未实现内部销售损益，并相应调整对联营企业或合营企业的长期股权投资”？
期待着陈老师指教。 谢谢陈老师。

回答人：chenyiwei
请参考《企业会计准则讲解（ 2010 ）》P39～ 41 权益法核算部分中“对于投资企业与其联营企业及合营企业之间发生的内部交易未实现损益应予抵销”一段。此处在合并报表层面进一步调整的理论基础是长期股权投资权益法核算在个别报表和合并报表层面的不同含义，本版面上此前对此问题有讨论。

提问人：zjc1966 时间：2016-03-16 10:24:59
谢谢陈老师。
投资企业A对合营企业B持股比例为20%，B对A销售商品（成本 60 万，销售收入 100 万），A未对外销售存货。
如果A需要编制合并报表，则需要抵消存货 8 万，即该存货余额为 92 万；如果A不需要编制合并报表，则A的报表中的存货就包含上述交易形成的未实现内部交易损益，即该存货余额为 100 万？请问陈老师，这样的理解正确吗？
如果是这样，那么A不需要编制合并报表时，上述存货为什么不抵消未实现内部交易损益金额？
我一直纠结于这个问题，请陈老师百忙中指点迷津。谢谢。

回答人：chenyiwei
这个问题在本版面讨论过多次，你搜索这个帖子：“问 2008 版讲解中长投的问题”。

提问人：花开朵朵儿 时间：2016-03-17 12:06:49
刚学过去那一章，记忆里，应该是合并报表上的分录应该是借：投资收益 贷：存货 这样的话，和个别报表上的相比较，才作出调整分录是借：长期股权投资 贷：存货。

回答人：chenyiwei
是这样。